

JHOEL JHON TERREL CAPARACHIN

Jefe de Aplicaciones

Sobre mi

Bachiller en Ingeniería de Software de la Universidad de Ciencia Peruana Aplicadas; con experiencia en el rubro de Gestión de Proyectos, Administración de Base de Datos, Recursos Humanos y Soporte en TI, con capacidad para liderar y trabajar en equipo, rápida adaptación a los nuevos retos profesionales.



+51 970 119 881



jhoelterrelc@gmail.com



Calle 1 Urb. Ex-Fundo La Estrella Mz A Lt 12 - Ate



https://www.linkedin.com/in/jhoelt errel/

IDIOMAS

- Portugués (básico)
- Ingles (básico)

EXPERIENCIA LABORAL

Celer SAC Jefe de Aplicaciones 2020 - Actualidad

Liderar un equipo de 6 programadores resolviendo requerimientos de los clientes y realizando mejoras en la aplicación FRACTAL.

Canchanya Ingeniero SRL Coordinador de TI 2019

Proponer y ejecutar innovaciones de los sistemas de información y comunicaciones de la empresa, proponiendo al uso de la tecnología, la reducción de costos y la mejora de los servicios.

Alvisoft Perú SAC Analista en Soporte Técnico 2016 - 2019

Buscar solucionar errores del sistema reportados por el cliente, realizar el diagnóstico y proponer una solución a nivel de base de datos.

- Español Nativo

EDUCACIÓN

Academlo

Full Stack 2023

Universidad de Ciencias Aplicadas

Bachiller de Ingeniería de Software 2012-2019

HABILIDADES

- Negociación
- Pensamiento crítico
- Liderazgo
- Creatividad

PROGRAMAS

80 % Sql Server

78 % JavaScript

70 % React

86 % MVC .NET